Inventaris van het archief van de Directie Visserijen en de Stichting Ontwikkeling en Saneringsfonds voor de Visserij van het Ministerie van Landbouw en Visserij
Nationaal Archief, Den Haag
Ministerie van Landbouw, Natuur en Voedselveiligheid, Directie Visserijen en de Stichting Ontwikkeling en Saneringsfonds voor de Visserij
LNV / Directie Visserijen
1950-1980
L38
29.00 meter; 882 inventarisnummers.
Normale geschreven, getypte en gedrukte documenten, geen bijzondere handschriften. Het archief bevat foto's.
Nationaal Archief, Den Haag
Ministerie van Landbouw en Visserij / Directie Visserijen (1950-1980)
Stichting Ontwikkeling en Saneringsfonds voor de Visserij (1974-1980)
Het archief van de Directie Visserijen (en taakvoorganger) bevat rapporten van onder meer het Rijksinstituut voor Visserij Onderzoek (RIVO), stukken betreffende bijdragen aan publicaties, wet- en regelgeving, internationale betrekkingen inzake de visserij (EEG, Food and Agriculture Organization (FAO), walvisvangst, visserij in het noordoostelijk deel van de Atlantische Oceaan), visrechten, territoriale wateren, voorlichting en onderzoek, ontwikkelingen en sanering binnen de visserij, bescherming van de visstand, inspectie, regulering van vishandel en -verwerking, sportvisserij en visserijonderwijs. Het archief van de Stichting Ontwikkeling en Saneringsfonds voor de Visserij bevat onder meer stukken over bijdrageregelingen en over experimentele visserij.
Archiefvorming
Geschiedenis van de archiefvormer
Directie Visserijen en Taakvoorganger
Taakvoorganger van de Directie Visserijen
In 1921 werd onder het toenmalige Ministerie van Landbouw, Nijverheid en Handel de Afdeling Visserijen ingesteld. Er is gekozen voor de benaming Visserijen in plaats van Visserij, vanwege het onderscheid dat de Visserijwetgeving maakte tussen de binnenvisserijen, de kustvisserij en de zeevisserij.
In 1946 was de heer D.J. van Dijk hoofd van de afdeling. Hij werd in 1947 opgevolgd door de heer G.J. Lienesch. Deze kreeg in 1947 de persoonlijke titel van "directeur van de visserijen" (MB 01-07-1947, nr. 1039, Kabinet).
De visserijtaken waren in die periode gesplitst in:
De binnenvisserij, waaronder de visserij in de binnenwateren werd begrepen. De kustvisserij, de visserij op de rivieren, de polderwateren en de Zuiderzee na de afsluiting behoorden hier niet toe.
De kustvisserij, welke zich bepaalde tot de visserij binnen de territoriale wateren, de zeegaten, de open havens, de Lauwerszee, de Dollard, de Zuid-Hollandse- en de Zeeuwse Stromen en de Zuiderzee voor de afsluiting.
De zeevisserij, toegepast buiten de territoriale wateren.
De afdeling was belast met de coördinatie van de verschillende onderdelen en had daarnaast diverse bemoeienissen op departementaal gebied. Tot dit laatste waren te rekenen de voorbereidingen van wetsontwerpen op het terrein van de visserijen, zowel nationaal als internationaal; het stimuleren van de productie in technische en in economische richting; de verzorging van de visserijstatistiek ten dienste van het biologisch onderzoek alsmede ten behoeve van de internationale uitwisseling; de verzorging van het maandblad "Visserijnieuws"; de registratie van de visserijvaartuigen; de bemoeienissen met verpachting van visrechten; de uitgifte van visakten; de pootvisvoorziening, enz.
Reorganisatie
Bij reorganisatie van 1950 kreeg de Afdeling Visserijen de naam "Directie Visserijen" (MB 18-12-1950, nr. 1734, Kabinet).
Onder de Directie Visserijen ressorteerden:
het Rijksinstituut voor Visserijonderzoek (RIVO),
de Dienst van de Nederlandse Haringcontrole,
de Visserijinspectie.
Ad 1. Het RIVO heeft als taak het wetenschappelijk visserijonderzoek zodanig te hanteren, dat een zo groot mogelijk nuttig effect van de visserijpraktijk kan worden verwacht. Het is dus geen instituut voor zuiver wetenschappelijk onderzoek, maar een instituut, dat praktische vragen op wetenschappelijk verantwoorde wijze probeert op te lossen. Hoewel het onderzoek sterk biologisch is gericht, valt ook het chemisch onderzoek onder de werkzaamheden.
Het technisch visserijonderzoek (vistuig, echoloden, enz.) door de visserijinspecties werd in nauw overleg uitgevoerd met de leiding van het RIVO.
Ad 2. De Dienst van de Nederlandse Haringcontrole heeft een controlerende taak. Sedert het van kracht verklaren van de Haringwet 1927 is deze dienst belast met het toezicht op de uitvoer van het product "zoute haring". Het toezicht beperkte zich oorspronkelijk tot het gewicht, maar later werd ook de kwaliteit gecontroleerd. Tevens werd de kwaliteit van bokking en silver-herring (gedroogde steurharing) in de gaten gehouden.
Per 1 januari 1985 zijn de taken overgedragen aan de Rijksdienst voor Keuring van Vee en Vlees (RVV).
Ad 3. De Visserijinspecties
De inspecties oefenden toezicht uit op de naleving van de Visserijwet en de Visserijreglementen; een controlerende taak dus. Nederland was verdeeld in een aantal districten, waarbinnen de afzonderlijke inspecties opereerden.
Met ingang van 1 september 1955 werden ambtenaren van de Algemene Inspectiedienst belast met de opsporing van strafbare feiten (gesteld bij en krachtens de Visserijwet).
In 1966 werd de Directie van de Visserijen gereorganiseerd. De inspectie der Visserijen werd vervangen door de "Afdeling Sportvisserij en Beroepsbinnenvisserij".
Organisatie van de Directie Visserijen
Tot 1964 werden er in de staatsalmanak geen onder de directie ressorterende afdelingen vermeld. Vanaf 1964 werden vervolgens de volgende afdelingen aangetroffen:
Afdeling Economische Visserijaangelegenheden. In 1975 veranderde de naam van de afdeling in Afdeling Verwerking en Afzet, om vervolgens in 1976 weer in de oude naam te veranderen.
Afdeling Technische Visserijaangelegenheden en Voorlichting ten behoeve van de Zeevisserij. In 1965 veranderde de naam van de afdeling in Afdeling Productieaangelegenheden van de Zee- en Kustvisserij, om in 1972 vervolgens te veranderen in Afdeling Productieaangelegenheden.
Afdeling Sport- en Binnenvisserij. In 1972 veranderde de naam van de afdeling in hoofdafdeling.
Afdeling Controle en Inspectie, waaronder de Ansjoviscontrole en de Haringcontroledienst.
Afdeling Onderzoek (RIVO).
Afdeling Administratieve Zaken.
In 1976 vond een reorganisatie plaats van taken, waardoor de directie er als volgt uit zag qua structuur:
Afdeling Algemene Zaken
Hoofdafdeling Zee- en Kustvisserij
Afdeling Productieaangelegenheden
Afdeling Economische Aangelegenheden
Hoofdafdeling Sportvisserij en Beroepsbinnenvisserij.
Taken van de Directie Visserijen
De directie was belast met de volgende taken:
Behandeling van zaken van de visserij in de ruimste zin en in het bijzonder de uitvoering van de volgende wetten:
van de Visserijwet (Stbl. 1908, 311), laatstelijk gewijzigd bij Wet van 22 mei 1958 (Stbl. 296)
van de Visserijwet (Stbl. 1931, 410) gebaseerd op de Visserijwet van 1908
van de Visserijwet van 1963 (Stbl. 312); inwerkingtreding in 1964
van de Haringwet 1927 (Stbl. 387), laatstelijk gewijzigd bij wet van 22 mei 1958 (Stbl. 296) en 2 augustus 1962 (Stbl. 324); ingetrokken bij Visserijwet 1963
van het Besluit Bijdragen Verbetering Binnenvisserij 1942 (Stcr. 102) en 1944 (Stcr. 36); vervallen bij Wet Bijdragen Verbetering Binnenvisserij van 1952
van de Wet Bijdragen Verbetering Binnenvisserij van 26 maart 1952 (Stbl. 159); ingetrokken bij Visserijwet 1963
van de Wet van 7 december 1883 (Stbl. 202), laatstelijk gewijzigd bij wet van 31 december 1887 (Stbl. 265), ter uitvoering van de op 6 mei 1882 te Den Haag gesloten internationale overeenkomst tot regeling van de politie op de visserij in de Noordzee buiten de territoriale wateren
van de Wet van 26 oktober 1889 (Stbl. 135) tot vaststelling van bepalingen tegen het vissen door opvarenden van vreemde vaartuigen in de territoriale wateren van het Rijk
van de Wet van 15 april 1891 (Stbl. 84), gewijzigd bij Wet van 30 december 1893 (Stbl. 262) houdende bepalingen ter uitvoering van de op 16 november 1887 te Den Haag gesloten internationale overeenkomst voor het tegengaan van drankmisbruik. Dit misbruik als gevolg van de verkoop van drank onder vissers op de Noordzee en in 's Rijks territoriale wateren
van de Wet van 4 juli 1887 (Stbl. 109), houdende maatregelen ter uitvoering van de internationale overeenkomst tot bescherming van onderzeese telegraafkabels
van de op 30 juni 1885 te Berlijn gesloten overeenkomst tot regeling van de zalmvisserij in het stroomgebied van de Rijn
van de Wet van 13 mei 1954 (Stbl. 250) houdende vaststelling van een maaswijdte van zeevisnetten en van minimummaten op sommige zeevissoorten; ingetrokken bij Visserijwet 1963
van de Wet op de Walvisvangst 1951
van de Wet op de Walvisvangst (wet houdende nieuwe regelen betreffende de uitvoering van de walvisvangst) 1960 (Stbl. 460).
Daarnaast de uitvoering van de volgende reglementen:
het Reglement voor de Nederlandse Haringcontrole (Stbl. 1938, no. 656)
het KB van 15 april 1911 (Stbl. 118) betreffende de keuring van gekaakte haring
het Zeeuwsche Stroomenvisscherijreglement (Stbl. 1911, nr. 164 en laatstelijk Stbl. 1938, nr. 679m/Stbl. 1946, nr. G 204)
het Waddenzeevisscherijreglement (Stbl. 1932, nr. 316 en laatstelijk gewijzigd Stbl. 1938, nr. 679m)
het Zuidhollandsche Stroomenvisscherijreglement (Stbl. 1932, nr. 317)
het Reglement voor de Paaiplaatsen van Visch (Stbl. 1932, nr. 315 en laatstelijk Stbl. 1948, nr. I, 71)
het Riviervisscherijreglement
het Algemeen Visscherijreglement voor de Binnenwateren
zeven bijzondere visscherijreglementen
het Bijzonder Visscherijreglement voor de Afgesloten Zuiderzee.
Stichting Ontwikkeling en Saneringsfonds voor de Visserij
De bestaande overbevissing van vooral haring, tong en schol in het gebied werd tot 1974 bestreden met onvoldoende effectieve maatregelen. (Dit gebied werd bestreken door de Noord-Oost Atlantische Visserij Commissie). De maatregelen betroffen voorschriften voor maaswijdte en het vaststellen van gesloten gebieden en gesloten seizoenen. In dat jaar werd het ook mogelijk de visstapels middels quoteringen te beschermen. De hieruit voortvloeiende ingreep in de bedrijfsvoering heeft in 1974 tot veelvuldig overleg tussen de overheid en het bedrijfsleven geleid.
Tijdens een vergadering op 17 december 1974 van de minister van Landbouw en Visserij en vertegenwoordigers van het visserijbedrijfsleven werd met de meerderheid van het bedrijfsleven overeenstemming bereikt over de invoering van tong- en scholquoteringen in 1975. Dit naast de al in 1974 ingevoerde haringquotering.
De minister zegde in die vergadering de oprichting toe van een Ontwikkelings- en Saneringsfonds voor de Visserij met een startkapitaal van 30 miljoen gulden. Uit de begroting van de directie van de Visserijen werd nog 7 miljoen gulden toegevoegd aan het startkapitaal.
Het fonds kreeg een tweeledige taak. Ten eerste diende het fonds de sanering van de vloot te bevorderen opdat een evenwicht zou ontstaan tussen de opbrengst van de beschikbare hoeveelheid vis en de kosten van de vlootcapaciteit. De tweede taak van het fonds was het begeleiden van de ontwikkeling van de visserijbedrijfstak. Deze taak werd tot dan uitgevoerd door de directie van de Visserijen.
De directie werd bij beide taken nauw betrokken als secretariaat van het fonds.
Geschiedenis van het archiefbeheer
Het archief van de Directie Visserijen is in 2007 naar het Nationaal Archief overgebracht krachtens art. 12 van de Archiefwet 1995.
Overbrenging van een overheidsarchief
Inhoud en structuur van het archief
01.01.02; 2.11
Selectie en vernietiging
Het archief werd bij bewerking in 1993 geselecteerd aan de hand van de lijst van voor vernietiging in aanmerking komende archiefbescheiden van de onder het Ministerie van Landbouw en Visserij ressorterende directie van de Visserijen en van de onder deze directie ressorterende commissies en ambtenaren, alsmede van de Kamer voor de Binnenvisserij, behorende bij de beschikking van de staatsecretaris van Cultuur, Recreatie en Maatschappelijk Werk en van de minister van Landbouw en van Visserij van 12 januari 1978, Dir/MMA/Ar 192.841 en PAZ 19.
In totaal was de omvang van het archief voor de bewerking 143 meter. De in deze inventaris opgenomen stukken omvatten 33 meter, zodat het vernietigingspercentage 77% is. Het te vernietigen gedeelte is afgevoerd naar het bedrijf Lignac & Levison BV te Apeldoorn. Het te bewaren gedeelte is teruggezonden naar het depot van het Ministerie van Landbouw, Natuurbeheer en Visserij.
Bij herbewerking van het archief in 2007 door de Centrale Archief Selectiedienst heeft geen vernietiging plaatsgevonden.
Aanwijzingen voor de gebruiker
Openbaarheidsbeperkingen
Volledig openbaar.
Materiële beperkingen
Aanvraaginstructie
Openbare archiefstukken kunnen online worden aangevraagd en gereserveerd. U kunt dit ook via de terminals in de studiezaal van het Nationaal Archief doen. Om te kunnen reserveren dient u de volgende stappen te volgen:
U maakt een profiel aan op www.gahetna.nl, en logt vervolgens in
Via de archiefinventaris (alleen de beschrijvingen met rode nummers) selecteert u het gewenste archiefstuk door op de knop 'Reserveren' te klikken
In het volgende scherm geeft u aan op welke dag u het archiefstuk wilt inzien
Indien u zich bevindt in de studiezaal en een tafelnummer heeft ontvangen kunt u dit nummer vermelden. Als u geen tafelnummer heeft kunt u tafelnummer 777 laten staan
Vervolgens bevestigt u uw reservering door deze te versturen.
Verwant materiaal
Beschikbaarheid van kopieën
Verwante archieven
2.11.22.01 - Inventaris van het archief van het Ministerie van Landbouw, Visserij en Voedselvoorziening en Taakvoorgangers: Afdeling Visserijen, (1920) 1921-1950
Beschrijving van de series en archiefbestanddelen
- ARCHIEF VAN DE DIRECTIE VISSERIJEN EN TAAKVOORGANGER 1950 - 1979, I
  - Organisatie, 1
    - Stukken betreffende de organisatie van de Directie van de Visserijen en het Rijksinstituut voor Visserijonderzoek (RIVO)., 1948-1959; 1; omslag
    - Stukken betreffende dienstgebouwen., 1948-1962; 2; omslag
    - Verslagen van vergaderingen van diensthoofden., 1950-1968; 3-4; 1 pak en 1 omslag
      - 1950-1956, 3; pak
      - 1964-1968, 4
    - Maandrapporten van de directie., 1950-1970; 5-12; 8 pakken
      - 1950-1951, 5
      - 1952-1953, 6
      - 1955-1956, 7
      - 1957-1958, 8
      - 1959-1960, 9
      - 1961-1962, 10
      - 1963-1965, 11
      - 1966-1970, 12
    - Stukken betreffende de organisatie van het Ministerie van Landbouw, Visserij en Voedselvoorziening., 1950-1978; 13-14; 2 omslagen
      - Algemeen, 1950 - 1960, 13
      - Wijzigingen van de organisatiebeschikking 1970, 1978, 14
    - Stukken betreffende het archiefbeheer., 1950-1980; 15-16; 2 pakken
      - 1950-1970, 15
      - 1971-1980, 16
    - Jaarverslagen van de directie over 1951 - 1953., 1952-1954; 17; pak
    - Overzichten van commissies en van ambtenaren, die namens het ministerie daarin zitting hebben., 1952-1957; 18; omslag
    - Stukken betreffende de besteding van Local Currency (MSA) gelden., 1952-1958; 19; omslag
    - Stukken betreffende de instelling van, benoemingen bij en werkzaamheden van de Kamer voor de Binnenvisserij., 1954-1975; 20-21; 2 pakken
      - 1954-1961, 20
      - 1971-1975, 21
    - Verslag van het bezoek door de Commissie van vertegenwoordigers van het Ministerie van Onderwijs, Kunsten en Wetenschappen en het Ministerie van Landbouw, Visserij en Voedselvoorziening aan de Visserijschool te Bergen in Noorwegen, met geleidebrief., 1955; 22; omslag
      Bevat foto's.
    - Stukken betreffende werkclassificatie bij de overheid., 1955-1960; 23; omslag
    - Taakinventarisatie van de Directie van de Visserijen., 1956; 24; stuk
    - Stukken betreffende bijdragen aan boeken en tijdschriften., 1957-1978; 25-37; 11 pakken en 2 omslagen
      - Algemeen, 1971 - 1975, 25
      - Stukken betreffende bijdragen aan het blad Visserij Nieuws. 1957-1970, 26-37; 10 pakken en 2 omslagen
        - Vragenrubriek, 1957 - 1963, 26; omslag
        - Bijdragen. 1961-1970, 27-35; 9 pakken
          - 1961-1962, 27
          - 1963-1964, 28
          - 1965, 29
          - 1966-1967, 30
          - 1968, 31
          - 1969-1970, 32
          - 1971, 33
          - 1972 - 1973 (1972 jubileumjaar), 34
          - 1974-1978, 35
        - Reacties en commentaren, 1966 - 1970, 36; omslag
        - Redactiecommissie, 1966 - 1978, 37
      - Stukken betreffende de behandeling van aangelegenheden in de Ministerraad. 1960-1970, 38; pak
    - Maandrapporten van de Inspectie in de diverse districten., 1961-1965; 39-43; 4 pakken en 1 omslag
      - 1961, 39; omslag
      - 1962, 40
      - 1963, 41
      - 1964, 42
      - 1965, 43
    - Stukken betreffende de aanwijzing en ontheffing van comptabelen., 1961-1976; 44; omslag
    - Maand-, kwartaal- en jaarrapporten van het Rijksinstituut voor Visserij Onderzoek (RIVO)., 1961-1979; 45-53; 9 pakken
      - 1961-1963, 45
      - 1964-1965, 46
      - 1966, 47
      - 1967, 48
      - 1968, 49
      - 1969, 50
      - 1970, 51
      - 1977, 52
      - 1978-1979, 53
    - Verslag van de reis naar Windemere Laboratory., 1962; 54; stuk
    - Stukken betreffende de werkzaamheden van de bibliotheek., 1962-1969; 55; omslag
    - Stukken betreffende jaarverslagen inzake de Deltawerken., 1962-1974; 56; omslag
    - Organisatorische aangelegenheden betreffende diverse onderdelen., 1964-1969; 57; omslag
    - Stukken betreffende de aanpassing van visserijtermen, alsmede lijsten van gebruikte termen., 1964-1970; 58; omslag
    - Dienstvoorschriften in algemene zin., 1964-1976; 59; omslag
    - Stukken betreffende de organisatie van de administratieve en de technische dienst., 1964-1979; 60-70; 3 pakken en 8 omslagen
      - Algemeen. 1971-1979, 60-61; 1 pak en 1 omslag
        - 1971-1975, 60; pak
        - 1976-1979, 61
      - Bibliotheek, 1965 - 1967, 62
      - Directie van de Nederlandse Haringcontrole, 1967, 63
      - Directie Visserijen, 1965 - 1970, 64; pak
      - RIVO, 1966 - 1970, 65
      - Sectie Rederij, 1966 - 1969, 66
      - Sport- en Beroepsbinnenvisserij, 1965 - 1971, 67; pak
      - Technisch Onderzoek, 1966 - 1970, 68
      - Visserij Onderzoek, 1964 - 1965, 69
      - Zee- en Kustvisserij, 1965 - 1971, 70
    - Verslagen van stafvergaderingen., 1964-1979; 71-77; 7 pakken
      - 1964-1966, 71
      - 1967-1968, 72
      - 1969-1970, 73
      - 1971-1972, 74
      - 1973-1975, 75
      - 1976-1977, 76
      - 1978-1979, 77
    - Stukken betreffende de coördinatie van de visserijstatistiek in verband met de reorganisatie van de afdeling Statistiek van de Directie Visserijen., 1965-1968; 78; pak
    - Werkplannen van diverse afdelingen., 1966-1979; 79-82; 2 pakken en 2 omslagen
      - Afdeling Sportvisserij en Beroepsbinnenvisserij, 1966 - 1967, 79
      - Afdeling Technisch Onderzoek, 1966 - 1971, 80
      - RIVO te IJmuiden. 1967-1979, 81-82; 2 pakken
        - 1967-1970, 81
        - 1971-1979, 82
      - Stukken betreffende de organisatie van de afdeling biologisch onderzoek schelpdieren van het RIVO ('t Horntje). 1967-1969, 83; omslag
    - Verslagen van directievergaderingen., 1967-1970; 84-85; 2 pakken
      - 1967-1968, 84
      - 1969-1970, 85
    - Opsomming van belangrijke beslissingen of daden tijdens de diverse kabinetsperiodes., 1969; 86; omslag
    - Stukken betreffende de behandeling van klachten over, kritiek op en waardering voor de wijze van beheer of de uitoefening van de dienst, het bedrijf of het werk., 1969-1970; 87; omslag
    - Verslagen van besprekingen van de afdeling Interne Zaken RIVO/TO., 1970-1971; 88; omslag
    - Stukken betreffende comptabiliteit- en boekhoudvoorschriften., 1970-1979; 89; omslag
    - Stukken betreffende de administratie van diverse projecten., 1970-1979; 90-91; 1 pak en 1 omslag
      - 1970-1975, 90
      - 1976-1979, 91; pak
    - Overzicht en verslagen van projecten bij het RIVO en de Afdeling Technisch Onderzoek te IJmuiden over het eerste kwartaal., 1971; 92; omslag
    - Interne nota's voor de ministerraad., 1971-1976; 93; omslag
    - Besluitenlijsten van de stafvergaderingen van de hoofdafdeling Sport- en Beroepsvisserij., 1971-1979; 94; pak
    - Maand- en jaarrapporten van diverse diensten., 1971-1979; 95-103; 9 pakken
      - 1971, 95
      - 1972, 96
      - 1973, 97
      - 1974, 98
      - 1975, 99
      - 1976, 100
      - 1977, 101
      - 1978, 102
      - 1979, 103
    - Maand- en jaarverslagen van visserij-assistenten., 1971-1979; 104-122; 19 pakken
      - Noord-Oost. 1971-1974, 104-105; 2 pakken
        - 1971-1972, 104
        - 1973-1974, 105
      - Urk, 1971 - 1974, 106
      - IJmuiden/Katwijk. 1971-1979, 107-109; 3 pakken
        - 1971-1973, 107
        - 1974-1976, 108
        - 1977-1979, 109
      - Noord-West. 1971-1979, 110-112; 3 pakken
        - 1971-1973, 110
        - 1974-1976, 111
        - 1977-1979, 112
      - Scheveningen. 1971-1979, 113-115; 3 pakken
        - 1971-1973, 113
        - 1974-1976, 114
        - 1977-1979, 115
      - Zuid. 1971-1979, 116-118; 3 pakken
        - 1971-1973, 116
        - 1974-1976, 117
        - 1977-1979, 118
      - Sport- en Beroepsvisserij. 1972-1975, 119-120; 2 pakken
        - 1972-1973, 119
        - 1974-1975, 120
      - District Waddenzee, 1972 - 1979, 121
      - Midden-Oost, 1975 - 1979, 122
    - Vergaderingen van de hoofdafdeling Sportvisserij en Beroepsbinnenvisserij., 1971-1979; 123-124; 2 pakken
      - 1971-1974, 123
      - 1975-1979, 124
    - Vergaderingen van de Visstaf., 1971-1979; 125-126; 1 pak en 1 omslag
      - 1971-1975, 125
      - 1977-1979, 126; pak
    - Verslagen van vergaderingen van diverse afdelingen., 1971-1979; 127-128; 2 pakken
      - 1971-1975, 127
      - 1976-1979, 128
    - Stukken betreffende de totstandkoming van begrotingen., 1971-1980; 129-134; 3 pakken en 3 omslagen
      - Meerjaren Visie, 1977 - 1980, 129
      - 1971-1972, 130; pak
      - 1973-1976, 131
      - 1977, 132
      - 1978, 133; pak
      - 1979, 134; pak
    - Stukken betreffende de Begeleidingscommissie Wijziging Organisatiestructuur Subgroep Vis/Fauna., 1972-1973; 135; omslag
    - Maand en jaarverslagen van de Visserij Inspectie Den Helder., 1972-1975; 136; omslag
    - Maand- en jaarverslagen van het District Kramer en Volkerak., 1972-1979; 137; omslag
    - Verslagen van vergaderingen van de Contact Ingenieurs voor de Visserijen., 1972-1979; 138-139; 1 pak en 1 omslag
      - 1972-1976, 138; pak
      - 1976-1979, 139
    - Maand- en jaarverslagen van het District Oosterschelde., 1972-1980; 140-141; 2 pakken
      - Oostelijk deel, 1972 - 1979, 140
      - Westelijk deel, 1972 - 1980, 141
    - Toezending van gegevens ten behoeve van de jaarcijfers van de directie., 1972-1980; 142; omslag
    - Werkplan ter bepaling van de volgorde van de diverse activiteiten bij de directie., 1973-1977; 143; omslag
    - Stukken betreffende diverse lichamen, organen en instellingen bij de directie., 1975-1979; 144; omslag
    - Werkoverzichten van de afdeling Zee- en Kustvisserij., 1975-1979; 145-146; 1 pak en 1 omslag
      - 1975-1976, 145
      - 1977-1979, 146; pak
    - Maand- en jaarverslagen van visserijkundig ambtenaren., 1975-1980; 147-163; 1 pak en 16 omslagen
      - Drenthe-Overijssel, 1975, 147
      - IJsselmeer-Zuid, 1975 - 1978, 148
      - Drenthe, 1975 - 1979, 149
      - Friesland-Groningen, 1975 - 1979, 150
      - Gelderland, 1975 - 1979, 151
      - IJsselmeer-Noord, 1975 - 1979, 152
      - Noord-Brabant, 1975 - 1979, 153
      - Utrecht, 1975 - 1979, 154
      - Zuid-Holland, 1975 - 1979, 155
      - Limburg, 1975 - 1980, 156; pak
      - Noord-Holland, 1975 - 1980, 157
      - Overijssel, 1975 - 1980, 158
      - Zeeland, 1975 - 1980, 159
      - Waddenzee-West, 1976 - 1979, 160
      - Friesland, 1976 - 1980, 161
      - Waddenzee (garnalen), 1976 - 1980, 162
      - Waddenzee-Oost (mosselen e.a.), 1976 - 1980, 163
    - Periodieke samenvattingen betreffende de internationale visserij-ontwikkelingen., 1976-1979; 164; pak